【裁判字號】    95,上訴,914
【裁判日期】    950516
【裁判案由】    毒品危害防制條例
【裁判全文】
臺灣高等法院臺中分院刑事判決         95年度上訴字第914號
上  訴  人
即  被  告  甲○○
上列上訴人因毒品危害防制條例案件，不服臺灣臺中地方法院95
年度訴字第411號中華民國95年3月17日第一審判決（起訴案號：
臺灣臺中地方法院檢察署95年度毒偵字第111號） ，提起上訴，
本院判決如下：
    主  文
上訴駁回。
    事  實
一、甲○○前於民國（下同）93年間，曾因違反毒品危害防制條
    例案件，分別經本院以93年度上訴字第1380號及臺灣臺中地
    方法院以93年度訴字第2776號判處有期徒刑7月及8月，嗣經
    定其應執行刑為有期徒刑1年1月確定，甫於 94年9月30日縮
    短刑期執行完畢。復於93年間，因施用毒品案件，經臺灣臺
    中地方法院裁定送觀察、勒戒後，認無繼續施用毒品之傾向
    ，於 93年3月19日執行完畢釋放。詎仍不知悔悟，復基於施
    用第一級毒品海洛因之概括犯意，先後於94年12月26日及同
    年12月28日，先後在臺中縣大里市菩提醫院及臺中縣大里市
    ○○○街 28之2號其住處等地，施用第一級毒品海洛因各一
    次。嗣於 94年12月30日12時5分許，為警持搜索票在其上開
    住處執行搜索時，當場查獲海洛因1包 （驗後淨重0.03公克
    、包裝重0.21公克）及其所有供施用海洛因所用之注射針筒
    1支等。
二、案經台中縣警察局霧峰分局報請臺灣臺中地方法院檢察署檢
    察官偵查起訴。
    理  由
一、上開犯罪事實，業據上訴人即被告（下稱被告）甲○○於原
    審及本院審理時分別供認不諱（見原審卷第38頁及本院卷第
    26頁），並有扣案之上開海洛因1包及注射針筒1支等足稽。
    又扣案之上開海洛因 1包經送請法務部調查局鑑定結果，確
    含海洛因成分，亦有該局95年3月1日調科壹字第 120017396
    號鑑定通知書一紙附卷可按（見原審卷第67頁）。另被告於
    上開時間為警查獲時所採取之尿液經送驗結果，確檢出嗎啡
    陽性反應，亦有中山醫學大學附設醫院藥物濫用檢測中心出
    具之尿液檢驗報告一紙在卷足憑（見偵查卷第18頁）。至被
    告於93年間，因施用毒品案件，經臺灣臺中地方法院裁定送
    觀察、勒戒後，認無繼續施用毒品之傾向，於 93年3月19日
    執行完畢釋放，亦有臺灣高等法院被告前案紀錄表足按，其
    於五年之內再犯本件施用第一級毒品之罪，自應依法追訴審
    判。是罪證明確，被告之犯行堪以認定。
二、核被告所為，係犯毒品危害防制條例第10條第1 項之施用第
    一級毒品罪。其施用前後之持有海洛因行為，已為施用之高
    度行為所吸收，不另論罪。又其先後二次施用第一級毒品海
    洛因犯行，犯罪構成要件相同，顯係基於概括犯意反覆為之
    ，為連續犯，應依法論以一罪，並加重其刑。又被告於93年
    間，曾因違反毒品危害防制條例案件，分別經本院以93年度
    上訴字第1380號及臺灣臺中地方法院以93年度訴字第2776號
    判處有期徒刑7月及8月，嗣經定其應執行刑為有期徒刑1年1
    月確定，甫於 94年9月30日縮短刑期執行完畢，亦有臺灣高
    等法院被告前案紀錄表足按，其於 5年之內再犯本件之罪，
    為累犯，應依法遞加其刑。原審調查後，適用毒品危害防制
    條例第10條第1項、第18條第1項前段、刑法第11條前段（原
    判決漏引前段）、第56條、第47條、第38條第1項第2款，並
    審酌被告前因施用毒品犯行，經觀察勒戒後，猶不知悔改，
    復施用毒品海洛因不輟，無視於毒品對於自身健康之戕害及
    國家對於杜絕毒品犯罪之禁令，惡性非輕，惟念及被告於犯
    後尚能坦承犯行，且施用毒品固戕害個人健康至深，然就他
    人權益之侵害仍屬有限，及其犯罪之目的、手段、智識程度
    等一切情狀，量處被告有期徒刑 9月，以示懲儆。又扣案之
    上開 1包海洛因係查獲之第一級毒品，應依毒品危害防制條
    例第18條第1 項前段之規定宣告沒收銷燬之。另扣案之上開
    注射針筒 1支，係被告供施用毒品海洛因所用之物，且為被
    告所有，業經其供明在卷（見偵查卷第11頁），並依刑法第
    38條第1項第2款之規定宣告沒收，認事用法核無違誤，量刑
    亦妥適。被告上訴意旨指摘原判決量刑過重，並請求給予易
    科罰金之機會云云，並無理由，應予駁回。
三、據上論結，應依刑事訴訟法第三百六十八條，判決如主文。
本案經檢察官乙○○到庭執行職務。
中    華    民    國    95    年     5    月    16    日
              刑事第八庭  審判長法  官  羅  得  村
                                法  官  陳  宏  卿
                                法  官  劉  榮  服
上列正本證明與原本無異。
如不服本判決應於收受送達後十日內向本院提出上訴書狀，其未
敘述上訴之理由者並得於提起上訴後十日內向本院補提理由書（
均須按他造當事人之人數附繕本）。
                                書記官  周  巧  屏
中    華    民    國    95    年    5     月    17    日
附錄本案論罪科刑法條：
毒品危害防制條例第十條第一項：
施用第一級毒品者，處六月以上五年以下有期徒刑。
                                                      Ｒ


司法院資訊處製作；財團法人民間司法改革基金會備份。
